臺灣高等法院臺中分院刑事判決
111年度上訴字第1300號
上  訴  人  
即  被  告  張家揚




選任辯護人  林健群律師
            謝瓊萱律師
上列上訴人因違反槍砲彈藥刀械管制條例案件，不服臺灣彰化地
方法院109年度重訴字第9號，中華民國111年4月6日第一審判決
（起訴案號：臺灣彰化地方檢察署109年度偵字第2424號），提
起上訴，本院判決如下：
    主  文
上訴駁回。
    事實及理由
一、本案經本院審理結果，認第一審判決認事用法及量刑均無不
    當，應予維持，並引用第一審判決書記載之事實、證據及理
    由（如附件）。
二、上訴人即被告張家揚（下稱被告）上訴意旨略以，㈠本件送
    鑑定之手槍搜索當時槍身、槍管係分開藏放，槍枝管制編號
    0000000000號（即JP-935，下稱935手槍，槍管內有阻鐵、
    槍身無撞針，鑑定結果不具殺傷力），槍枝管制編號000000
    0000號（JP-915手槍，下稱915手槍，槍管貫通，槍身有撞
    針，鑑定結果有殺傷力），惟實際上，已貫通的槍管實為93
    5手槍槍身（無撞針）之槍管，未貫通槍管則為915槍身（有
    撞針）之槍管，鑑定機關為錯誤組合，如經實際射擊應不能
    擊發，而無殺傷力。㈡業經組合915手槍之槍管，實際上僅有
    7.5mm，與915手槍槍身標示919mm，代表僅能擊發9mm子彈
    ，故經組合之915手槍，並不能擊發9mm，現場亦僅扣到9mm
    子彈，是915手槍並無殺傷力。㈢扣案之槍身及槍管均係分開
    藏放，被告至多僅成立持有槍枝主要組成零件等語。
三、經查：
　㈠鑑定證人方仁義，即本件鑑定機關內政部刑事警察局擔任本
    件鑑定工作之人，於本院審理中供稱，送鑑定時915手槍槍
    枝之槍管及槍身組合結構完整，機械運作良好，具有殺傷力
    ，對於非制式槍枝鑑定，是以檢視法輔佐性能檢驗法來鑑定
    ，檢視法就是檢測或看槍枝外觀，結構有無完整，性能檢驗
    法就是實際操作槍枝所有的機械運作情形，若槍管已貫通，
    最後會用測試用彈殼底火若能順利擊發，就認為這槍有傷力
    等語，是本件並無組裝錯誤致無法擊發情形，且目前國內槍
    枝是否有殺傷力大部分均送請刑事警察局鑑定，其鑑定非制
    式槍枝否有殺傷力之方式亦為法院所採用，本件即使未以真
    彈射擊，並計算單位面積，與是否有一定穿透力操作，仍可
    做為非制式槍枝是否有殺傷方之鑑定。次查，本件915手槍
    之口徑只有7.5mm，如使用9mm的子彈擊發，會有危險，可能
    會膛炸，但是只要彈頭口徑改成比7.5mm小，即可用來擊發
    等情，亦據鑑定證人方仁義供明在卷，是915手槍之口徑雖
    只有7.5mm，亦能找到適合子彈擊發，其本身確有殺傷力已
    明，被告抗辯915手槍送鑑定時，槍身及槍管組合錯誤，且
    未以真彈射擊為鑑定，該槍管口徑只有7.5mm無法裝填9mm的
    子彈擊發，應無殺傷力云云，尚非可採。
　㈡按槍枝或其他可發射金屬或子彈具有殺傷力之各式槍砲，通
    常均由各主要零件組合而成，且為便於保養維護及使用，其
    組成零件均可方便拆解、組合，甚至於不必用任何工具，即
    可迅速為拆解及組合。如槍枝缺少主要組成零件，固因其結
    構不完整，而無法發射金屬或子彈，然觀察槍枝或其他可發
    射子彈之槍砲，是否具有殺傷力，應整體為之。如查獲之槍
    枝其組成零件雖屬分解狀態，不論係有意之拆解或無意之分
    解而自動脫落，然就其整體觀察，如予組合，即可發射而具
    殺傷力，即不能以其於查獲時為分解之狀態，而謂其不具殺
    傷力，認非屬槍砲彈藥刀械管制條例所規定之槍枝或可發射
    子彈之槍砲。必也以查獲之槍砲及零件，不能組合完成，而
    不具有發射金屬或子彈之功能，始得謂其不具殺傷力。否則
    持有槍枝者，如於持有中將槍枝分解，即可規避持有槍枝之
    罪名，自失槍砲彈藥刀械管制條例第1條所定管制槍砲，維
    護社會秩序，保障人民生命財產安全，特制定本條例之立法
    本意，致不法者有機可乘（最高法院108年度台上字1928號
    判決意旨參照）。本件被告持有前揭915手槍，槍身與槍管
    原係分別在被告住處床頭櫃及被告手持之包包中查獲，業據
    被告於警詢中供明在卷，其間經搜索單位組合後送請鑑定，
    業據被告於憲兵隊供明在卷（偵查卷第41頁），並有照片在
    卷可參（偵查卷第47頁），惟查前揭915手槍組合後經送請
    鑑定結果具有殺傷力，有鑑定書在卷可參，依前揭說明被告
    被查獲時雖槍身及槍管未組合，惟於組合完後如經鑑定有殺
    傷力，所查獲之槍身及槍管仍可認定有殺傷力。被告此部分
    之抗辯亦非可採。 
　㈢被告上訴意旨仍執陳詞，認本件尚無法證明其被查獲之槍身
    及槍管具有殺傷云云，指摘原判決不當，其上訴無理由，應
    予駁回。
四、據上論斷，應依刑事訴訟法第373條、第368條，判決如主文
    。
本案經檢察官林裕斌提起公訴，檢察官謝名冠到庭執行職務。
中　　華　　民　　國　　111 　年　　11　　月　 17 　　日

            刑事第十一庭　審判長法　官　張  意  聰
                                法　官　陳  慧  珊
                                法　官　林  清  鈞
以上正本證明與原本無異。
如不服本判決應於收受送達後二十日內向本院提出上訴書狀，其
未敘述上訴之理由者並得於提起上訴後二十日內向本院補提理由
書（均須按他造當事人之人數附繕本）「切勿逕送上級法院」。
因疫情而遲誤不變期間，得向法院聲請回復原狀。

                                書記官  陳  志  德
　　　　　　　　　　　　　　　　
中　　華　　民　　國　　111 　年　　11　　月　　18　　日